【裁判字號】    88,上訴,1656
【裁判日期】    890119
【裁判案由】    違反毒品危害防制條例
【裁判全文】
臺灣高等法院高雄分院刑事判決                  八十八年度上訴字第一六五六號
     上訴人
     即被告   甲○○
右上訴人因違反毒品危害防制條例案件，不服台灣高雄地方法院八十八年度訴字第一
五八五號中華民國八十八年十月十四日第一審判決（起訴案號：台灣高雄地方法院檢
察署八十八年度偵緝字第八○七號），提起上訴，本院判決如左：
    主  文
上訴駁回。
    事實及理由
一本案經本院審理結果，認第一審判決認事用法及量刑均無不當，應予維持，並引用
  第一審判決書記載之事實、證據及理由。（如附件。惟查被告係於前開台灣高雄地
  方法院檢察署八十八年度偵字第三二六六號、三九六五號不起訴處分確定後，五年
  內再犯本案，原審判決理由第六行誤繕為五年後再犯本案，應予更正）
二被告具狀空言上訴，惟查，原判決已詳述被告犯罪所憑之證據及理由，且原審量刑
  堪稱妥適，被告之上訴為無理由，應予駁回。
三、被告經合法傳喚，無正當之理由不到庭，爰不待其陳述逕行判決。
四、據上論斷，應依刑事訴訟法第三百六十八條、第三百七十一條、第三百七十三條
    ，判決如主文。
本案經檢察官郭振昌到庭執行職務。
中    華    民    國     八十九     年       一       月      十九    日
                              臺灣高等法院高雄分院刑事第二庭
                                  審判長法官  曾永宗
                                        法官  曾玉英
                                        法官  邱永貴
右正本證明與原本無異。
如不服本判決，應於判決送達後十日內向本院提出上訴狀，其未述理由者並應於提
出上訴狀後十日內向本院補提理由書（應附繕本)。
                                      書記官  鄭靜芳
中    華    民    國     八十九     年       一       月     二十一   日
本件論罪科刑法條：
毒品危害防制條例第十條第一項：
施用第一級毒品者，處六月以上五年以下有期徒刑。
                                                                     Ｊ
臺灣高雄地方法院刑事判決                        八十八年度訴字第一五八五號
    公  訴  人  臺灣高雄地方法院檢察署檢察官
    被     告  甲○○  男三十七歲（民國○○○年○月○日生）
                        住高雄市小港區○○○路二０四號
                        （現於臺灣屏東戒治所戒治中）
                        身分證統一編號：Ｓ一二三五三三九三號
右列被告因違反毒品危害防制條例案件，經檢察官提起公訴（八十八年度偵緝字第八
０七號），本院判決如左：
    主  文
甲○○連續施用第一級毒品，處有期徒刑柒月。
    事  實
一、甲○○前因施用毒品案件，經依本院以八十八年度毒聲字第三九五號裁定送觀察
    、勒戒後，認無繼續施用毒品之傾向，由台灣高雄地方法院檢察署檢察官於民國
    八十八年二月十八日以八十八年度偵字第三二六六號、第三九六五號不起訴處分
    確定。甲○○又基於概括犯意，自八十八年四月十日某時起至同年月十一日晚上
    七時止，先後在高雄市小港區○○○路二０四號住處，以將第一級毒品海洛因摻
    入香煙內燃燒吸食之方式，平均一日施用一至二次之頻率，多次施用第一級毒品
    海洛因。嗣為警於八十八年四月十二日上午十一時三十分許，在高雄市○○○路
    七十二號康庭大飯店六０五室查獲，經依台灣高雄地方法院以八十八年度毒聲字
    第三四三八號裁定送觀察、勒戒後，認有繼續施用毒品傾向。
二、案經高雄市政府警察局移請臺灣高雄地方法院檢察署檢察官偵查起訴。
    理  由
一、右開事實，業經被告甲○○自白不諱，又經將被告為警查獲後採集之尿液送驗結
    果，亦呈嗎啡陽性反應，有高雄市政府衛生局八十八年四月十五日煙毒尿液檢驗
    成績書一紙在卷可稽。次查被告前因施用毒品案件，經本院以八十八年度毒聲字
    第三九五號裁定送觀察、勒戒後，認無繼續施用毒品之傾向，由台灣高雄地方法
    院檢察署檢察官於八十八年二月十二日以八十八年度偵字第三二六六號、第三九
    六五號不起訴處分確定，有該不起訴處分書在卷為憑，其於五年後再犯毒品危害
    防制條例第十條之罪，經裁定送觀察勒戒，認有繼續施用毒品傾向，有本院八十
    八年度毒聲字第三四三八號裁定及台灣高雄看守所附設勒戒處所八十八年五月二
    十一日高所正戒勒字第二０七九號函送之證明書一份附卷可參，罪證明確，被告
    施用毒品之犯行洵堪認定。
二、核被告所為，係犯毒品危害防制條例第十條第一項之罪。被告先後多次施用毒品
    ，時間緊接、方法相同，犯罪構成要件亦相同，顯係基於概括犯意反覆為之，應
    為連續犯，並加重其刑。審酌被告前經檢察官依初次勒戒、觀察後無繼續施用傾
    向為不起訴處分確定後，仍不知悔改、警惕，猶繼續施用毒品，本不宜寬貸，惟
    此乃自戕行為及犯後已坦承悔悟等一切情狀，量處如主文所示刑。另被告為警查
    獲時，固曾當場遭查扣第一級毒品海洛因一包（淨重一點五五公克）及殘有海洛
    因之夾鏈袋一只，然被告堅稱前開物品係同時地遭警逮捕之同案被告陳忠生所有
    之物，非其所有，亦非供其施用毒品所用等語，查同案被告陳忠生業於警訊中坦
    認前開物品為其所有無誤等語，且嗣於本院八十八年訴字第一一０號案中，亦確
    認該物品為陳忠生所有而併予宣告沒收銷燬，有該案判決一份可稽（陳忠生亦因
    施用第一級毒品之犯行，遭判處有期徒刑十月），此外亦查無其他證據足證上開
    查扣物與被告本件犯行有何確實之關連，是不再就該查扣物宣告沒收銷燬，附此
    敘明。
據上論斷，應依刑事訴訟法第二百九十九條第一項前段，毒品危害防制條例第十條第
一項，刑法第十一條前段、第五十六條，判決如主文。
本案經檢察官姜麗儒到庭執行職務
中      華      民      國    八十八    年      十      月     十四     日
                                     臺灣高雄地方法院刑事第二庭
                                         法  官    陳  威  龍
右正本證明與原本無異。
如不服本判決，應於判決送達後十日內，向本院提出上訴狀。
                                         書記官    林  雯  琪
中      華      民      國    八十八    年      十      月     十五     日
附錄論罪法條：
毒品危害防制條例第十條第一項
  施用第一級毒品者，處六月以上五年以下有期徒刑。


司法院資訊處製作；財團法人民間司法改革基金會備份。
